【裁判字號】    97,交聲,2439
【裁判日期】    971120
【裁判案由】    聲明異議
【裁判全文】
臺灣高雄地方法院交通事件裁定        97年度交聲字第2439號
原處分機關  高雄市政府交通局
異  議  人  甲○○
上列異議人因違反道路交通管理處罰條例案件，對於高雄市政府
交通局民國97年10月16日所為之裁決（高市交裁字第裁32-B0000
0000號），聲明異議，本院裁定如下：
    主  文
異議駁回。
    理  由
一、異議意旨略以：民國97年9 月9 日上午10時48分警員當場攔
    停異議人即受處分人甲○○，並告知異議人於高雄市○○○
    路、山東街口有闖紅燈違規行為，然竟於舉發通知單上載明
    異議人違規地點為高雄市○○○路、孝順街口，該記載顯與
    警員所告知之違規地點有違；又高雄市○○○路、山東街口
    設置有闖越紅燈照相機，如異議人確有上述闖紅燈違規事實
    ，應有照相紀錄可查，然主管機關對於異議人請求調閱違規
    舉證相片之請求置之不理云云，爰據此請求撤銷原處分云云
    。
二、按汽車駕駛人，行經有燈光號誌管制之交岔路口闖紅燈者，
    處新臺幣（下同）1,800元以上5,400元以下罰鍰，並記違規
    點數3 點，道路交通管理處罰條例第53條第1 項、第63條第
    1 項第3 款分別定有明文。
三、經查：
  (一)本件異議人甲○○於97年9 月9 日上午10時48分許，駕駛車
    牌號碼OCZ-515 號重型機車行經高雄市○○○路與孝順街口
    時，有「駕車行經有燈光號誌管制之交岔路口闖紅燈」之違
    規情事，而經在場執行路檢勤務之警員涂俊志當場攔下後予
    以舉發等情，業據異議人坦承其有於上揭時、地騎乘車牌號
    碼OCZ-515 號重型機車而為警攔停等情不諱，並經證人即警
    員涂俊志於本院審理時證述詳確在卷（見本院卷第23頁），
    復有高雄市政府警察局高市警交字第B00000000 號舉發違反
    道路交通管理事件通知單、高雄市政府交通局97年10月16日
    高市交裁字第裁32-B00000000號裁決書、高雄市政府警察局
    三民第一分局97年10月7 日高市警交三一分六字第09700201
    84號函、現場道路圖各1 份在卷可佐。
  (二)異議人雖以前揭情詞置辯。惟查，異議人於97年9 月9 日上
    午10時48分許，騎乘上開重型機車行經高雄市○○○路與孝
    順街口時，確有駕車行經有燈光號誌管制之交岔路口闖紅燈
    之違規事實，業據證人即警員涂俊志到庭結證：當時是執行
    路檢，我站的位置為九如二路13巷口，攔查闖越九如二路與
    孝順街口，異議人騎很慢沒有錯但是沒有停紅燈，我攔下他
    以後，告訴異議人說闖紅燈，異議人說他沒有看到，我告訴
    他，你闖的是九如路與孝順街口，當時他穿越該路口的時候
    還有零星的機車在那邊停車等待燈號。我站的地方距離路口
    約50公尺，且沒有路樹等障礙物可以清楚看到，確實目睹異
    議人有闖紅燈等語詳確（見本院卷第23頁）。衡諸證人即警
    員涂俊志於本院具結後仍明確證述異議人確有在「高雄市○
    ○○路與孝順街口」駕車行經有燈光號誌管制之交岔路口闖
    紅燈之違規事實，且舉發當時距離現場尚近、視線無阻礙，
    並無誤認之可能，另其所證目擊舉發之經過，具體明確，亦
    無任何悖於常情及經驗法則之處，自堪認證人上開證述，應
    屬真實。至異議人另以九如二路與山東街口有闖越紅燈照相
    機，請求警員提出違規舉證相片，以佐證異議人是否有違規
    之事實等語。惟查，本件異議人違規地點係高雄市○○○○
    路與孝順街口」，業經證人即警員涂俊志到庭結證明確，並
    有高雄市政府警察局舉發違反道路交通管理事件通知單1 紙
    在卷可稽（見本院卷第9 頁），且上開舉發通知單並經異議
    人當場確認後親自簽名，是異議人辯稱：員警係告知異議人
    於高雄市○○○路、山東街口有闖紅燈違規行為云云，尚非
    可採。是異議人本件違規行為既發生現場在九如二路與孝順
    街口，本即無法觸發設置於九如二路與山東街口之闖越紅燈
    照相機拍照舉證，是異議人以上開情詞否認違規事實，亦非
    可採。
  (三)綜上，異議人確有裁決書上所載違規情事，揆諸首揭法律規
    定，原處分機關援引道路交通管理處罰條例第53條第1 項、
    第63條規定，對異議人裁處罰鍰1,800 元，並記違規點數3
    點，並無違誤。異議人執上開情詞，提起本件聲明異議，洵
    無理由，應予裁定駁回。
據上論斷，應依道路交通案件處理辦法第19條，裁定如主文。
中    華    民    國    97    年    11    月    20    日
                  交通法庭  法  官  林永村
以上證明與原本無異。
如不服本裁定應於送達後5 日內向本院提出抗告狀。
中    華    民    國    97    年    11    月    20    日
                            書記官  李祥銘


司法院資訊處製作；財團法人民間司法改革基金會備份。
